臺灣新竹地方法院民事小額判決  
111年度竹小字第448號
原      告  李湘晴  
被      告  黃丕宗  

上列當事人間損害賠償事件，本院於民國111年9月22日辯論終結
，判決如下：
    主  文
原告之訴駁回。
訴訟費用新臺幣壹仟元由原告負擔。
    爭執事項之理由要領
一、按當事人主張有利於己之事實者，就其事實有舉證之責任，
    民事訴訟法第277條前段定有明文。民事訴訟如係由原告主
    張權利者，應先由原告負舉證之責，若原告先不能舉證，以
    證實自己主張之事實為真實，則被告就其抗辯事實即令不能
    舉證，或其所舉證據尚有疵累，亦應駁回原告之請求。（最
    高法院17年上字第917號判例意旨參照）。
二、查原告主張被告於民國111年3月12日21時30分許駕駛車牌號
    碼000-0000號自用小客車，在新竹市○○路000巷0弄○○○○○○○○
    ○○○○號碼0000-00號自用小客車後保險桿，致原告所有之車
    牌號碼0000-00號自用小客車後保險桿烤漆受損，揆諸上開
    說明，原告自應就所主張其所有之自用小客車後保險桿烤漆
    受損係被告於上開時地駕駛自用小客車倒車碰撞所致之事實
    負舉證責任。經查，依新竹市警察局111年8月19日竹市警交
    字第1110033565號函檢送之攝錄影像翻拍照片，被告駕駛自
    用小客車倒車時固應有碰撞到原告所有之自用小客車，然觀
    諸該攝錄影像之連續翻拍照片，被告駕駛自用小客車倒車時
    應極為緩慢，縱有碰撞到原告所有之自用小客車，亦應極為
    輕微或僅止於接觸。況原告係主張其所有之自用小客車後保
    險桿烤漆受損係受汽車牌照上螺絲碰撞之螺絲印，然被告所
    有之自用小客車後車牌係在後保險桿上方之內凹處，衡情被
    告駕駛自用小客車倒車時縱有輕微碰撞或接觸到原告所有之
    自用小客車後保險桿，亦應僅係其自用小客車後保險桿輕微
    碰撞或接觸到原告所有之自用小客車後保險桿，絕不可能係
    其自用小客車後車牌之螺絲輕微碰撞或接觸到原告所有之自
    用小客車後保險桿，故原告所有之自用小客車後保險桿上烤
    漆受損之螺絲印絕非係被告當日倒車時後車牌螺絲碰撞所造
    成。再者，原告係於事發8日後即111年3月20日始向新竹市
    警察局交通警察隊備案，並於備案當日由新竹市警察局交通
    警察隊警員拍攝其所有自用小客車後保險桿烤漆（螺絲印）
    受損之照片，此有新竹市警察局111年8月19日竹市警交字第
    1110033565號函檢送之本件交通事故資料在卷可稽，則依原
    告所有自用小客車於111年3月20日拍攝照片所示之後保險桿
    烤漆（螺絲印）受損情形，亦難認定係被告於111年3月12日
    21時30分許駕駛自用小客車倒車時碰撞或接觸所造成。此外
    ，原告復未能舉證證明其所有之自用小客車後保險桿烤漆（
    螺絲印）受損係被告當日即111年3月12日21時30分許駕駛自
    用小客車倒車時碰撞或接觸所造成，自應逕受不利之認定，
    應認不能採信。
三、綜上，原告起訴主張權利，然不能舉證證實自己主張所有之
    自用小客車後保險桿烤漆（螺絲印）受損係被告當日即111
    年3月12日21時30分許駕駛自用小客車倒車時碰撞或接觸所
    造成之事實為真實，即屬不能採信。從而，原告依侵權行為
    之法律關係請求被告賠償其所有自用小客車後保險桿烤漆（
    螺絲印）受損之損害新臺幣8,653元，及自起訴狀繕本送達
    翌日起至清償日止按年息5%計算之利息，即非有據，為無理
    由，應予駁回。
中    華    民    國   111    年   10     月    13    日
                  新竹簡易庭    法  官  汪銘欽
以上正本係照原本作成。
如對本判決上訴，非以其違背法令為理由不得為之，且須於判決
送達後二十日內以上訴狀記載上訴理由向本院提出上訴狀。如委
任律師提起上訴者，應一併繳納上訴審裁判費。
中    華    民    國   111    年    10   月     13    日
                                書記官  周育瑜
附錄：
一、民事訴訟法第436條之18第1項：
    （小額訴訟程序）判決書得僅記載主文，就當事人有爭執事
    項，於必要時得加記理由要領。
二、民事訴訟法第436條之24第2項：
    對於小額程序之第一審裁判上訴或抗告，非以其違背法令為
    理由，不得為之。
三、民事訴訟法第436條之25：
    上訴狀內應記載上訴理由，表明下列各款事項：
    (一)原判決所違背之法令及其具體內容。
    (二)依訴訟資料可認為原判決有違背法令之具體事實。